臺灣新北地方法院板橋簡易庭小額民事判決
　　　　　　　　　　　　　　　　　 110年度板小字第3339號

原　　　告　良京實業股份有限公司

法定代理人　平川秀一郎

訴訟代理人　高萱　　


被　　　告　林信一　

上列當事人間請求清償借款事件，本院於中華民國110年11月15
日言詞辯論終結，判決如下：
    主      文
被告應給付原告新臺幣伍萬陸仟伍佰伍拾陸元，及其中新臺幣肆
萬柒仟■癡■穫B■瓣蒂菪蟆磥E十三年十二月二日起至民國一○四
年八月三十一日止，按週年利率百分之二十計算之利息，暨自民
國一○四年九月一日起至清償日止，按週年利率百分之十五計算
之利息。
訴訟費用新臺幣壹仟元由被告負擔。
本判決得假執行。
    事實及理由
一、原告主張：被告前向訴外人大眾商業銀行股份有限公司（下
    稱大眾銀行）申領現金卡使用，並訂立小額循環信用貸款契
    約，約定借款按週年利率 18.25％計息，按日計息，應按期
    繳付應繳金額，如被告未依約繳款即喪失期限利益，大眾銀
    行有權請求一次還清欠款，延滯期間起至清償日止，按週年
    利率20％計算利息。詎被告未依約清償，尚積欠大眾銀行新
    臺幣（下同）56,556元，其中本金為47,333元（下稱系爭債
    權），嗣大眾銀行將系爭債權讓與■U羅米斯顧問股份有限公
    司（下稱■U羅米斯公司），■U羅米斯公司再將系爭債權讓與
    原告。爰依消費借貸及債權讓與之法律關係起訴求命被告給
    付等語，並聲明如主文第1項所示。
二、被告於本院110年11月15日言詞辯論期日就本件訴訟標的認
    諾（見本院卷第50頁）。
三、本件原告主張之事實，業據其提出現金卡申請書暨約定事項
    影本、分攤表、債權讓與證明書、通知函、郵件回執及被告
    戶籍謄本等件為證（見本院卷第11至23頁），按當事人於言
    詞辯論時為訴訟標的之捨棄或認諾者，應本於其捨棄或認諾
    為該當事人敗訴之判決，民事訴訟法第384條定有明文，查
    被告於110年11月15日本院言詞辯論時就本件訴訟標的認諾
    （見本院卷第50頁），揆諸前揭規定，本院即應本於該認諾
    為被告敗訴之判決。從而，原告請求被告給付如主文第1項
    所示，為有理由，應予准許。
四、本件係就民事訴訟法第436條之8第1項訴訟適用小額程序所
    為被告敗訴之判決，爰依民事訴訟法第436條之20規定，職
    權宣告假執行。
五、訴訟費用負擔之依據：民事訴訟法第78條。本件訴訟費用額
    ，依後附計算書確定如主文所示之金額。
中　　華　　民　　國　 110　　年　　11　　月　　26　　日
                  臺灣新北地方法院板橋簡易庭
                              法  官  吳孟竹
      計    算    書
項        目          金      額（新臺幣）      備    註
第一審裁判費               1,000元
合        計               1,000元
上列為正本係照原本作成。
如不服本判決，應於收受送達後20日內以違背法令為理由向本院
提出上訴狀（上訴理由依法應表明一、原判決所違背之法令及其
具體內容。二、依訴訟資料可認為原判決有違背法令之具體事實
。）如於本判決宣示後送達前提起上訴者，應於判決送達後20日
內補提上訴理由書（須附繕本），如未於上訴後20日內補提合法
上訴理由書，法院得逕以裁定駁回上訴。
中　　華　　民　　國　 110　　年　　11　　月　　26　　日
                              書記官  呂亞馨